臺灣新北地方法院刑事判決
111年度審訴字第1166號
公  訴  人  臺灣新北地方檢察署檢察官
被      告  曹聖輝


上列被告因違反毒品危害防制條例案件，經檢察官提起公訴（11
1年度毒偵字第3046號），被告於準備程序中對被訴事實為有罪
之陳述，本院合議庭裁定由受命法官獨任行簡式審判程序，並判
決如下：
    主  文
曹聖輝施用第一級毒品，處有期徒刑捌月。扣案之第二級毒品甲
基安非他命壹包（驗餘淨重零點伍捌陸柒公克）及其外包裝袋壹
個均沒收銷燬之。
    事  實
一、曹聖輝前因施用毒品案件，經本院以109年度毒聲字第1088
    號裁定送觀察、勒戒後，認無繼續施用毒品之傾向，於民國
    110年4月14日釋放出所，並由臺灣新北地方檢察署檢察官以
    109年度毒偵字第7666號為不起訴處分確定。詎仍未戒除毒
    癮，復基於施用第一、二級毒品之犯意，於111年4月7日某
    時許，在新北市林口區某友人住處內，以將海洛因及甲基安
    非他命混合後置入玻璃球吸食器內以火燒烤產生煙霧吸食之
    方式，同時施用第一級毒品海洛因、第二級毒品甲基安非他
    命1次。嗣於翌（8）日22時8分許，曹聖輝駕駛車號0000-00
    號自用小客車，在新北市三重區集成路與成功路口因違規停
    車為警盤查，當場在該車副駕駛座扣得甲基安非他命1包（
    淨重0.5887公克，驗餘淨重0.5867公克）。嗣經警採集其尿
    液送驗結果，呈可待因、嗎啡、安非他命、甲基安非他命陽
    性反應，而查悉上情。
二、案經新北市政府警察局三重分局報告臺灣新北地方檢察署檢
    察官偵查起訴。
　　理  由
一、按除被告所犯為死刑、無期徒刑、最輕本刑為3年以上有期
    徒刑之罪或高等法院管轄第一審案件者外，於第一次審判期
    日前之準備程序進行中，被告先就被訴事實為有罪之陳述時
    ，審判長得告知被告簡式審判程序之旨，並聽取當事人、代
    理人、辯護人及輔佐人之意見後，裁定進行簡式審判程序，
    刑事訴訟法第273條之1第1項定有明文。經核本件被告所犯
    係死刑、無期徒刑、最輕本刑為3年以上有期徒刑以外之罪
    ，其於準備程序中就被訴之事實為有罪陳述，經法官告知簡
    式審判程序之旨，並聽取公訴人及被告之意見後，本院合議
    庭依刑事訴訟法第273條之1第1項規定，裁定由受命法官獨
    任進行簡式審判程序，合先敘明。
二、上揭犯罪事實，業據被告曹聖輝於本院審理時坦承不諱，而
    其於事實欄所述時、地為警查獲並採尿送驗結果，呈可待因
    、嗎啡、安非他命、甲基安非他命陽性反應，亦有勘察採證
    同意書、新北市政府警察局受採集尿液檢體人姓名及檢體編
    號對照表、台灣檢驗科技股份有限公司（濫用藥物實驗室-
    台北）111年4月25日濫用藥物檢驗報告（檢體編號：C00000
    00）各1份附卷可稽（見毒偵卷第43頁、第45頁、第85頁）
    ；此外，復有被告持有之白色或透明晶體1包扣案可資佐證
    ，並有自願受搜索同意書、新北市政府警察局保安警察大隊
    搜索扣押筆錄、扣押物品目錄表各1份、查獲現場暨扣案物
    品照片5張（見毒偵卷第27頁、第29頁至第35頁、第49頁至
    第51頁）附卷可憑。而前揭扣案之白色或透明晶體1包（淨
    重0.5887公克，驗餘淨重0.5867公克）經鑑驗結果，含有第
    二級毒品甲基安非他命成分，有臺北榮民總醫院111年5月17
    日北榮毒鑑字第C0000000號毒品成分鑑定書1份在卷可參（
    見毒偵卷第91頁），足徵被告前開自白與事實相符，堪以採
    信。又被告前有事實欄所載因施用毒品案件經觀察、勒戒執
    行完畢之情形，有臺灣高等法院被告前案紀錄表在卷可參，
    其再犯本案施用第一、二級毒品犯行，係在觀察、勒戒執行
    完畢釋放後3年內再犯，自應依法追訴處罰。本件事證明確
    ，其犯行堪予認定，應依法論科。
三、論罪科刑：
  ㈠核被告所為，係犯毒品危害防制條例第10條第1項、第2項之
    施用第一、二級毒品罪。被告施用前後持有海洛因及甲基安
    非他命之低度行為，應為其施用海洛因、甲基安非他命之高
    度行為所吸收，均不另論罪。
　㈡被告於事實欄所載時、地同時施用海洛因及甲基安非他命，
    係一行為觸犯數罪名，為想像競合犯，應依刑法第55條前段
    規定，從一重之施用第一級毒品罪論處。至公訴意旨雖認被
    告上開施用第一、二級毒品2罪間，犯意各別，行為互殊，
    應予分論併罰，惟被告於本院審理時既供述係將海洛因及甲
    基安非他命混合置入玻璃球吸食器內以火燒烤產生煙霧後吸
    食之方式，同時施用第一級毒品海洛因、第二級毒品甲基安
    非他命1次，且查無積極證據足認被告確係分別施用，是尚
    難認係屬數行為而構成數罪，附此敘明。
　㈢被告前①因施用毒品案件，經本院以108年度審訴字第509號判
    處有期徒刑6月、4月確定；②因施用毒品案件，經本院以107
    年度簡字第7890號判處有期徒刑3月確定；上揭①②案之罪刑
    嗣經本院以108年度聲字第4825號裁定應執行有期徒刑11月
    確定；③因施用毒品案件，經本院以109年度審訴字第224號
    判處有期徒刑8月確定，經與上開應執行之有期徒刑11月接
    續執行，於110年8月9日縮刑假釋出監並付保護管束，於110
    年8月22日保護管束期滿未經撤銷假釋，未執行之刑視為執
    行完畢等情，有前開被告前案紀錄表在卷可佐，其於受有期
    徒刑之執行完畢後，5年以內故意再犯本件有期徒刑以上之
    罪，已符刑法第47條第1項之累犯要件，依司法院大法官會
    議釋字第775號解釋意旨，審酌被告上開前案犯罪紀錄與本
    案罪名相同，足認其惡性及對刑罰反應力薄弱等一切情狀，
    認加重其法定最低本刑尚不至於發生罪刑不相當之情形，爰
    依刑法第47條第1項之規定加重其刑。另基於精簡裁判之要
    求，爰不於判決主文為累犯之諭知，附此敘明。
　㈣爰審酌被告曾因施用毒品犯行經戒毒處遇及法院判刑，詎仍
    漠視法令禁制，再次施用海洛因及甲基安非他命，所為應予
    非難，兼衡其施用毒品所生危害，實以自戕身心健康為主，
    對於他人生命、身體、財產等法益，尚無明顯而重大之實害
    ，暨其犯罪後坦認犯行之態度，及國中肄業之智識程度、未
    婚，自陳從事鐵工、需扶養母親、經濟狀況清寒之生活情形
    （見被告個人戶籍資料、本院卷第75頁）等一切情狀，量處
    如主文所示之刑。
四、扣案之甲基安非他命1包（驗餘淨重0.5867公克），為本案
    查獲被告持有施用剩餘之第二級毒品，不問屬於犯人與否，
    應依毒品危害防制條例第18條第1項前段之規定，沒收銷燬
    之。另包裝上開第二級毒品之外包裝袋，因其上殘留之毒品
    難以析離，且無析離之實益與必要，應視同毒品，併予沒收
    銷燬。
據上論斷，應依刑事訴訟法第273條之1第1項、第299條第1項前
段，判決如主文。
本案經檢察官陳旭華提起公訴，檢察官陳伯青到庭執行職務。
中　　華　　民　　國　　111 　年　　12　　月　　6 　　日
                   刑事第二十三庭  法 官  藍海凝
上列正本證明與原本無異。
如不服本判決，應於判決送達後20日內敘明上訴理由，向本院提
出上訴狀 (應附繕本) ，上訴於臺灣高等法院。其未敘述上訴理
由者，應於上訴期間屆滿後20日內向本院補提理由書「切勿逕送
上級法院」。
                                  書記官  彭姿靜
中　　華　　民　　國　　111 　年　　12　　月　　7 　　日
附錄本案論罪科刑法條全文：
毒品危害防制條例第10條
施用第一級毒品者，處6月以上5年以下有期徒刑。
施用第二級毒品者，處3年以下有期徒刑。